# 请教关于特许经营方面的会计处理

提问人：parkergong 时间：2010-07-01 14:40:17
资本公积

回答人：chenyiwei
这个交易的实质似乎可以理解为：甲把土地和房屋建筑物出租给乙使用，租赁期 20 年。但作为租赁标的物的房屋是由乙（承租人）
出资建造的，并以承担工程价款的方式抵充部分租金（抵冲后乙每月实际需付租金 10 万元）。 从国际准则下IFRIC 4的规定来看，虽然法律形式上甲乙之间无租赁合同，但是该交易安排具有租赁的经济实质。 因此，甲首先需对照《企业会计准则第 21 号——租赁》
规定的条件，判断甲乙之间的租赁关系构成融资租赁还是经营租赁。如果构成经营租赁的，则由乙承担的工程款相当于预收租金（递延收益），可贷记“递延收益”项目，在租赁期内平均摊销计入租金收入。同时对该房屋按其经济使用年限计提折旧。